【裁判字號】    95,訴緝,135
【裁判日期】    950731
【裁判案由】    偽造文書
【裁判全文】
臺灣臺北地方法院刑事判決             95年度訴緝字第135號
公  訴  人  臺灣臺北地方法院檢察署檢察官
被      告  甲○○
                    （現於台灣台北看守所附設勒戒處所）
上列被告因偽造文書案件，經檢察官提起公訴（93年度偵緝字第
569號），被告就被訴事實為有罪之陳述，本院合議庭裁定依簡
式審判程序審理，茲判決如下：
    主  文
甲○○行使偽造私文書，足以生損害於公眾及他人，累犯，處有
期徒刑參月，如易科罰金，以參佰元折算壹日。如附表所示偽造
之「乙○○」署押（含簽名、指印）均沒收。
    事  實
一、甲○○前因妨害兵役治罪條例、偽造文書案件，分別判處有
    期徒刑3月、1年2月確定，經定應執行刑為有期徒刑1年3月
    ，於民國91年8月13日縮刑期滿執行完畢。詎其猶不知悔改
    ，於92年12月3日凌晨3時50分許，因涉嫌施用第二級毒品安
    非他命案件，在台北市○○區○○街426巷與436巷口為警查
    獲後（施用毒品部分另由檢察官偵辦），為圖規避刑責，竟
    冒其兄乙○○之名義應訊，並基於行使偽造私文書之犯意，
    自同日凌晨5時55分許起至同日下午3時45分許，在台北市政
    府警察局保安警察大隊、台灣台北地方法院檢察署，接續在
    附表編號2至7及12至13所示之搜索扣押筆錄及扣押物品目錄
    表、警詢筆錄、口卡片、毒品照片、毒品初步鑑驗報告單、
    尿液對照表、指紋卡片、偵訊筆錄上，偽造「乙○○」之署
    押（含簽名、指印，詳附表所示），且接續在附表編號1及
    8至11所示具有存證、收據性質之自願受搜索同意書、逮捕
    通知書本人聯及親友聯、犯罪嫌疑人權利告知書、夜間偵訊
    同意書上，偽造「乙○○」之署押（含簽名、指印，詳附表
    所示），表示已知悉各該文書內容之證明，而偽造私文書，
    並接續持之交回台北市政府警察局保安警察大隊員警以行使
    之，足以生損害於偵查犯罪機關對於文書製作與偵查犯罪之
    正確性及乙○○。嗣於同日乙○○前來辦理交保手續時，當
    庭指證，始發覺上情。
    理  由
一、前揭事實，業據被告甲○○於本院審理時坦承不諱，核與證
    人乙○○於偵查中證述之情節相符，並有搜索扣押筆錄及扣
    押物品目錄表、警詢筆錄、口卡片、毒品照片、毒品初步鑑
    驗報告單、尿液對照表、指紋卡片、偵訊筆錄、自願受搜索
    同意書、逮捕通知書本人聯及親友聯、犯罪嫌疑人權利告知
    書、夜間偵訊同意書附卷可稽（見93年度偵緝字第27頁背面
    至33頁、第37至40頁，93年度偵字第304號卷第11頁、第14
    至16頁），足徵被告之自白確與事實相符。本件事證明確，
    被告犯行堪予認定。
二、被告施用毒品為警查獲後，為規避刑責冒名「乙○○」應訊
    ，使承辦員警及檢察官誤信其為「乙○○」本人而製作如附
    表編號3及13之警詢筆錄、偵訊筆錄，其於附表編號2、4至7
    及12所示之搜索扣押筆錄及扣押物品目錄表、口卡片、毒品
    照片、毒品初步鑑驗報告單、尿液對照表、指紋卡片上偽造
    「乙○○」之署押，使承辦員警及檢察官誤信其為「乙○○
    」本人而進行偵查，自足以生損害於偵查犯罪機關對於文書
    製作與偵查犯罪之正確性及乙○○；而被告於附表編號1及8
    至11所示之自願受搜索同意書、逮捕通知書本人聯及親友聯
    、犯罪嫌疑人權利告知書、夜間偵訊同意書上偽造「乙○○
    」之署押，依其內容足以認其係偽以「乙○○」名義，表示
    已存證、同意各該文書內容之用意，自屬刑法第210條規定
    之私文書，雖該等私文書之內容係警察事先印製，然此不過
    為便利之措施，被告既明知其內容，自可決定是否簽署，既
    仍執意冒名應訊而在其上偽造被冒名者之署押，則該事先印
    製之內容即為被告採為自己之一定意思表示，而屬刑法第21
    0條規定之私文書；被告於簽名及按指印後，再交付予台北
    市政府警察局保安警察大隊承辦員警，顯然對於該等文書之
    內容有所主張，自亦足以生損害於偵查犯罪機關對於文書製
    作與偵查犯罪之正確性及乙○○。核被告所為，係犯刑法第
    216條、第210條之行使偽造私文書罪。被告偽造「乙○○」
    署押，為偽造私文書之部分行為；其偽造私文書後復持以行
    使，偽造之低度行為應為行使之高度行為所吸收，均不另論
    罪。另被告於密接之時間內行使偽造私文書，均係基於同一
    冒名應訊犯意下之接續行為，僅侵害一個法益，應只論以一
    罪。被告前因妨害兵役治罪條例、偽造文書案件，分別判處
    有期徒刑3月、1年2月確定，經定應執行刑為有期徒刑1年3
    月，於91年8月13日縮刑期滿執行完畢，有台灣高等法院被
    告前案紀錄表在卷足憑，茲於5年以內故意犯本件有期徒刑
    以上之罪，不論依修正前之刑法第47條，或修正後之刑法第
    47條第1項之規定，均構成累犯，對被告而言並無有利或不
    利之情形，自不生新舊法比較之問題，應逕依修正前之刑法
    第47條，論以累犯，並加重其刑。爰審酌被告犯罪之動機、
    目的、手段、犯罪後坦承犯行態度良好等一切情狀，量處如
    主文所示之刑。而被告於犯罪時之刑法第41條第1項前段規
    定：「犯最重本刑為5年以下有期徒刑以下之刑之罪，而受6
    個月以下有期徒刑或拘役之宣告，因身體、教育、職業、家
    庭之關係或其他正當事由，執行顯有困難者，得以1元以上3
    元以下折算1日，易科罰金」，又被告行為時之易科罰金折
    算標準，修正前罰金罰鍰提高標準條例第2條前段（現已刪
    除）規定，就其原定數額提高為1百倍折算1日，則本件被告
    行為時之易科罰金折算標準，應以銀元3百元折算1日，經折
    算為新台幣後，應以新台幣9百元折算為1日；惟95年7月1日
    修正公布施行之刑法第41條第1項前段則規定：「犯最重本
    刑為5年以下有期徒刑以下之刑之罪，而受6個月以下有期徒
    刑或拘役之宣告者，得以新台幣1千元、2千元或3千元折算1
    日，易科罰金」，比較修正前後之易科罰金折算標準，以95
    年7月1日施行前之規定，較有利於被告，則依刑法第2條第1
    項前段，適用修正前刑法第41條第1項前段規定，定其易科
    罰金折算標準。如附表所示偽造之「乙○○」署押（含簽名
    、指印），均應依刑法第219條之規定，宣告沒收。
據上論斷，應依刑事訴訟法第273條之1第1項、第299條第1項前
段，刑法第2條第1項、第216條、第210條、第219條、修正前第
47條、第41條第1項前段，修正前罰金罰鍰提高標準條例第2條，
判決如主文。
本案經檢察官黃于真到庭執行職務
中    華    民    國    95    年    7     月    31    日
                  刑事第七庭  法  官  蕭清清
以上正本證明與原本無異。
如不服本判決，應於判決送達後10日內，向本院提出上訴狀。
                              書記官  劉麗英
中    華    民    國    95    年    8     月    2     日
附錄本案論罪科刑法條全文
刑法第210條
偽造、變造私文書，足以生損害於公眾或他人者，處5年以下有
期徒刑。
刑法第216條
行使第210條至第215條之文書者，依偽造、變造文書或登載不實
事項或使登載不實事項之規定處斷。
附表：
┌──┬─────────────┬─────────┐
│編號│偽造「乙○○」署押所在文件│應沒收偽造「乙○○│
│    │名稱                      │」署押之數量      │
├──┼─────────────┼─────────┤
│ 1  │自願受搜索同意書          │簽名1枚、指印1枚  │
├──┼─────────────┼─────────┤
│ 2  │搜索扣押筆錄及扣押物品目錄│簽名8枚、指印8枚  │
│    │表                        │                  │
├──┼─────────────┼─────────┤
│ 3  │警詢筆錄                  │簽名4枚、指印14枚 │
│    │                          │（含騎縫處之指印）│
├──┼─────────────┼─────────┤
│ 4  │口卡片                    │簽名1枚、指印9枚  │
├──┼─────────────┼─────────┤
│ 5  │毒品照片                  │簽名1枚、指印5枚  │
├──┼─────────────┼─────────┤
│ 6  │毒品初步鑑驗報告單        │簽名1枚、指印2枚  │
├──┼─────────────┼─────────┤
│ 7  │尿液對照表                │簽名1枚、指印1枚  │
├──┼─────────────┼─────────┤
│ 8  │逮捕通知書本人聯          │簽名1枚、指印1枚  │
├──┼─────────────┼─────────┤
│ 9  │逮捕通知書親友聯          │簽名1枚、指印1枚  │
├──┼─────────────┼─────────┤
│ 10 │犯罪嫌疑人權利告知書      │簽名1枚、指印1枚  │
├──┼─────────────┼─────────┤
│ 11 │夜間偵訊同意書            │簽名1枚、指印1枚  │
├──┼─────────────┼─────────┤
│ 12 │指紋卡片                  │指印20枚          │
├──┼─────────────┼─────────┤
│ 13 │偵訊筆錄                  │簽名2枚（含未簽名 │
│    │                          │完成之「朱偉」1枚 │
│    │                          │）                │
└──┴─────────────┴─────────┘


司法院資訊處製作；財團法人民間司法改革基金會備份。
